【裁判字號】    97,訴,1581
【裁判日期】    981211
【裁判案由】    毒品危害防制條例
【裁判全文】
臺灣高雄地方法院刑事判決              97年度訴字第1581號
公  訴  人  臺灣高雄地方法院檢察署檢察官
被      告  乙○○
選任辯護人  洪條根律師
上列被告因毒品危害防制條例案件，經檢察官提起公訴（97年度
偵字第23307 號、97年度毒偵字第8472、8473號），本院判決如
下：
    主  文
乙○○施用第一級毒品，累犯，處有期徒刑拾月；又施用第二級
毒品，累犯，處有期徒刑柒月，扣案殘有第二級毒品甲基安非他
命之玻璃球吸食器壹組沒收銷燬之；又轉讓第一級毒品，累犯，
處有期徒刑貳年；又販賣第二級毒品未遂，累犯，處有期徒刑陸
年，行動電話機具壹具（含門號0000000000號SIM 卡
壹枚）沒收；又販賣第一級毒品未遂，累犯，處有期徒刑拾貳年
，行動電話機具壹具（含門號0000000000號SIM 卡壹
枚）沒收；又販賣第二級毒品未遂，累犯，處有期徒刑陸年，行
動電話機具壹具（含門號0000000000號SIM 卡壹枚）
沒收；又販賣第二級毒品未遂，累犯，處有期徒刑貳年陸月，行
動電話機具壹具（含門號0000000000號SIM 卡壹枚）
沒收；又轉讓第一級毒品未遂，累犯，處有期徒刑壹年，行動電
話機具壹具（含門號0000000000號SIM 卡壹枚）沒收
；應執行有期徒刑貳拾伍年，扣案殘有第二級毒品甲基安非他命
之玻璃球吸食器壹組沒收銷燬之，行動電話機具壹具（含門號0
000000000號SIM 卡壹枚）沒收。
其他被訴販賣第一級、第二級毒品部分均無罪。
    事  實
一、乙○○前於89年間因施用毒品案件，經本院以89年度毒聲字
    第9986號裁定令入戒治處所施以強制戒治1 年，嗣因已屆滿
    3 月，其成效經評定為合格，無繼續戒治之必要，復經本院
    以90年度毒聲字第2709號裁定停止戒治，所餘戒治期間，付
    保護管束，甫於90年5 月18日因停止處分執行出監，嗣於90
    年12月21日保護管束期間屆滿視同強制戒治期滿，同一施用
    犯行，並經本院以90年度鳳簡字第258 號判決判處有期徒刑
    6 月確定，於91年10月31日因徒刑易科執畢出監；又於94、
    95年間同因施用毒品，由本院分別以94年度訴字第2511號判
    決判處有期徒刑2 年10月及95年度易字第1589號判決判處有
    期徒刑4 月確定，上揭各罪復經分別裁定減刑為有期徒刑1
    年5 月、2 月，且接續執行，於96年12月8 日縮刑期滿執行
    完畢。
二、詎其猶不知悛悔，竟分別基於施用第一級毒品海洛因與第二
    級毒品安非他命、甲基安非他命之犯意，於97年8 月27日中
    午12時許，在高雄市○○區○○街96巷37號住處，以將海洛
    因摻入香煙之方式，施用第一級毒品海洛因1 次；暨另以將
    安非他命、甲基安非他命用玻璃球燒烤之方式，同時施用第
    二級毒品安非他命、甲基安非他命1 次。
三、乙○○復於上開時、地，基於轉讓第一級毒品之犯意，將海
    洛因摻入香菸後無償轉讓甲○○，甲○○取得該香菸後，基
    於施用第一級毒品之犯意而施用之（甲○○施用第一級毒品
    部分業經本院判處有期徒刑8 月確定）。
四、乙○○明知海洛因、甲基安非他命業經主管機關公告列為毒
    品危害防制條例第2 條第2 項第1 款、第2 款之第一級、第
    二級毒品，竟意圖營利，分別基於販賣第一級毒品海洛因（
    下稱海洛因）、第二級毒品甲基安非他命（下稱甲基安非他
    命）之犯意，為下列販賣行為：
  (一)乙○○以其所有之0000000000門號行動電話，於97年8 月23
    日上午2 時15分4 秒，與持用0000000000門號行動電話、年
    籍姓名不詳綽號「碗粿」之成年男子（下稱「碗粿」）聯絡
    （因「碗粿」受其年籍姓名不詳之朋友所託，為幫助其朋友
    購買毒品施用，「碗粿」所涉幫助施用犯行，未經起訴）約
    定由乙○○以新臺幣（下同）9000元販賣不詳數量之甲基安
    非他命予「碗粿」之朋友，雙方並已達成合意（內容詳如附
    表一編號一、(一)所示），惟尚未交付甲基安非他命及收取價
    金。
  (二)乙○○以其所有之0000000000門號行動電話，於97年8 月24
    日上午5 時10分37秒，與持用0000000000門號手機、年籍姓
    名不詳綽號「賢測（音譯）」之成年男子（下稱「賢測」）
    聯絡，約定由「賢測」前往乙○○住處買海洛因（內容詳如
    附表一編號二、(一)所示）。嗣於同日上午5 時39分31秒，再
    由乙○○以上開門號與「賢測」聯絡，確認「賢測」欲買10
    00元之海洛因，雙方並已達成合意（內容如附表一編號二、
    (二)所示），惟尚未交付海洛因及收取價金。
  (三)乙○○以其所有之0000000000門號行動電話，於97年8 月26
    日上午11時36分24秒許，與持用0000000000門號手機、年籍
    姓名不詳綽號「發仔」之成年男子（下稱「發仔」）聯絡，
    約定由乙○○以2000元販賣不詳數量之甲基安非他命予「發
    仔」，雙方並已達成合意（詳如附表一編號三、(一)所示），
    惟尚未交付甲基安非他命及收取價金。
  (四)乙○○以其所有之0000000000門號行動電話，於97年8 月26
    日中午12時8 分33秒許，與持用0000000000門號手機、年籍
    姓名不詳綽號「龜仔」之成年男子（下稱「龜仔」）聯絡，
    約定由乙○○以3500元販賣4 分之1 錢（即約0.9375公克）
    之甲基安非他命予「龜仔」，雙方並已達成合意（詳如附表
    一編號四、(一)所示）；「龜仔」並要求乙○○無償送其海洛
    因捲煙1 支，乙○○另基於轉讓海洛因之犯意應允之，惟尚
    未交付甲基安非他命及收取價金，亦未交付海洛因捲煙。
五、嗣於97年8 月27日下午2 時30分許，為海巡單位持搜索票，
    前往高雄市○○區○○街96巷37號乙○○租屋處，查獲被告
    用以前揭施用第二級毒品安非他命、甲基安非他命之吸食器
    1 組（即附表三編號5 ）及供上開販毒所用之0000000000行
    動電話（即附表三編號7 ），與本案無關之附表三編號1 至
    4 、6 、8 至17所示之物。
六、案經行政院海岸巡防署南部地區巡防局高雄縣機動查緝隊移
    送臺灣高雄地方法院檢察署檢察官偵查起訴。
    理  由
壹、程序方面
一、本院以下所引用之具傳聞性質之證據，檢察官、被告及選任
    辯護人於本案言詞辯論時，均同意有證據能力，本院審酌各
    該證據均非違法蒐證取得之證據，且依該證據作成情況作為
    證據應為適當，依刑事訴訟法第159 條之5 第1 項規定，應
    有證據能力。
二、被告於97年8 月27日內勤檢察官偵查時所為之陳述具自白之
    任意性：
    被告於上開時間，於檢察官訊問時就販賣第一級毒品海洛因
    及第二級毒品甲基安非他命為概括之認罪，業經本院勘驗是
    日之錄音光碟，並製有勘驗筆錄在卷可查（本院卷一第109
    至113 頁），被告嗣後雖否認上情並辯稱偵查時因毒癮發作
    ，人不舒服，不知道當時之情形等語（本院卷第113 頁反面
    ）。惟查，被告在97年8 月27日中午甫施用第一級毒品海洛
    因及第二級毒品甲基安非他命、安非他命，業據被告供承在
    卷（本院卷一第24頁），且有高雄市立凱旋醫院濫用藥物尿
    液檢驗報告在卷可稽（偵查卷第53頁），於當日下午遭查獲
    ，當日晚上9 時許即製作上開偵查筆錄，與中午施用毒品之
    時間，間隔9 至10小時，被告辯稱當時毒癮發作，實不可採
    。又檢察官與其確認在搜索地點1 至3 樓分別扣案之物係何
    人所有時，被告均可一一表示，並稱扣押筆錄中3 樓搜到的
    及其身上搜到的物品均係伊所有；1 樓、2 樓之扣押物則否
    。且所供稱之海洛因係向「凸老（音譯）」買的、安非他命
    係向「排骨」買的，亦與於本院歷次開庭之陳述相同，並無
    有所謂毒癮發作而不知如何回答之情。另被告又以係警詢時
    警方有向他說在檢察官訊問時承認就可以回去，否則要被羈
    押，故於偵查中才會承認販毒之行為等語（本院卷一第109
    頁反面）。惟於上開勘驗筆錄中可知，在檢察官權利告知後
    ，詢問被告有無要選任辯護人時，已告知所犯之罪刑是無期
    徒刑及死刑（檢察官係以「最重就不見了」表示），被告點
    頭後，才承認販賣第一級毒品海洛因及第二級毒品甲基安非
    他命（本院卷一第109 頁反面至110 頁）；又檢察官於訊問
    時亦曾訊問被告為什麼要承認販毒？警察究竟對被告說了什
    麼話？被告係答稱「就是意思是說我的身體這麼差…就是關
    心的話（語氣有點哽咽）。」；又於檢察官訊問：因被告涉
    犯重罪，所以要向法院聲請羈押之意見時，被告僅搖頭，未
    表示任何意見等情，亦有勘驗筆錄在卷可查（本院卷一第11
    3 頁），被告既明知販賣毒品係重罪，豈會為圖一時之交保
    ，而自陷將來被科以重刑之風險；且如被告係存有先虛偽承
    認犯行後以便獲得交保，在檢察官告知聲請羈押時，豈會無
    任何表示，足認被告上開自白係出於其自由意識所為，其自
    白任意性並無欠缺。
三、被告另聲請傳喚證人即被告乙○○承租高雄市○○區○○街
    96巷37號之屋主劉進慶，用以證明被告僅承租該址之3 樓，
    餘1 、2 樓並非由被告承租，則警方於1 、2 樓所查獲的器
    具均非被告所有。查於上址1 、2 樓所查獲之扣案物品，與
    本案被告罪行是否成立並無相關（詳後述），自無再予調查
    之必要，附此敘明。
貳、有罪部分
一、犯罪事實之認定
  (一)施用第一、二級毒品部分
    訊據被告就此部分事實業坦承不諱，且其為警查獲時所採集
    之尿液檢體，經送檢驗結果，分呈嗎啡陽性反應（按海洛因
    係由嗎啡經化學合成而製得，經注射進入人體後，因代謝分
    解成嗎啡，因此施打海洛因後，由尿液中檢驗結果仍為嗎啡
    反應）及安非他命、甲基安非他命陽性反應，有高雄市立凱
    旋醫院97年9 月8 日出具之轉碼編號A00000000 號濫用藥物
    尿液檢驗報告暨行政院海岸巡防署高雄縣機動查緝隊緝獲毒
    品案涉案嫌犯姓名代碼對照表各1 件（偵卷第53、52頁）在
    卷可稽；扣案之玻璃球吸食器1 組送高雄醫學大學附設中和
    紀念醫院檢驗結果，亦有甲基安非他命陽性反應，有該院97
    年11月18日出具之報告編號9711-84 號檢驗報告1 份附卷可
    按（本院卷一第58頁）。足見被告上開自白核與事實相符，
    應可採信。再被告前因施用毒品案件，經法院裁定送強制戒
    治，於90年5 月18日強制戒治停止戒治，所餘戒治期間，付
    保護管束，並於90年12月21日保護管束期間屆滿，視為執行
    完畢後，又於5 年內之94、95年間，再犯施用毒品等情，有
    臺灣高等法院被告前案紀錄表在卷可佐，顯見其再犯率甚高
    ，原實施之觀察、勒戒或強制戒治，已無法收其實效，而無
    5 年戒斷期之存在，是被告再犯本件施用第一級、第二級毒
    品之罪，自應依法追訴處罰（最高法院95年度台非字第59、
    65號判決意旨參照）。綜上所陳，本案事證明確，被告犯行
    堪以認定，應依法論科。
  (二)轉讓第一級毒品予甲○○部分
    1.訊據被告否認有何轉讓第一級毒品予甲○○之犯行，辯稱
      ：上開時地，確有於甲○○面前製作海洛因捲煙，置於煙
      灰缸，並未同意甲○○可以施用，伊於起身上廁所，隨後
      警察就入內搜索，甲○○可能有自己拿去施用等語。
    2.被告自承上開時地，確有於甲○○面前製作海洛因捲煙，
      核與證人甲○○於本院證述相符；又證人甲○○於本院另
      證稱：被告在捲海洛因煙的過程中有說到2 、3 口沒有關
      係，不會上癮等語（本院卷二第16頁反面），核與證人甲○○於警詢及偵查中證稱：有跟被告共吸1 支摻海洛因之
      煙等語，大致相符。又證人甲○○係與被告同時遭警查獲
      ，雖供出毒品來源，亦無法因修正前毒品危害防制條例第
      17條規定，獲得減輕其刑之寬典，應無設詞陷害被告之虞
      ，所為之證述，應可採信。且證人甲○○於本件遭警查獲
      後，經其同意採尿送驗，確呈嗎啡陽性反應，有高雄市立
      凱旋醫院97年9 月8 日出具之轉碼編號A00000000 號濫用
      藥物尿液檢驗報告暨行政院海岸巡防署高雄縣機動查緝隊
      緝獲毒品案涉案嫌犯姓名代碼對照表各1 件（偵卷第54、
      52頁）在卷可稽。足認被告確有於上開時地轉讓海洛因予
      甲○○，被告上開辯解尚無足採。
  (三)犯罪事實四、(一)部分（即販賣甲基安非他命予「碗粿」部分
    ）
    1.本件檢察官係起訴被告販賣甲基安非他命，且安非他命在
      國內取得不易，施用情形較少，尿液檢驗結果係甲基安非
      他命陽性者佔大部份，有法務部調查局93年5 月4 日調科
      壹字第09362413980 號函在卷可按（本院卷二第228 頁）
      ，而販賣及施用毒品者就安非他命類之毒品，均以安非他
      命稱之，是以下所述有關被告所稱「安非他命」應均係「
      甲基安非他命」，合先敘明。（犯罪事實四、(三)及(四)部分
      亦同）
    2.訊據被告固坦認有於附表一編號一所示之時間與「碗粿」
      為如附表一編號一所示之通話內容，惟否認與「碗粿」達
      成販賣（甲基）安非他命予「碗粿」乙情，辯稱「碗粿」
      本來是要跟伊買（甲基）安非他命，但伊手中並沒有那麼
      多，所以伊就幫「碗粿」找賣家來，讓他們當面處理等語
      （本院卷二第178 頁反面）。
    3.查被告所有並持用0000000000號門號於97年8 月4 日經本
      院核發通訊監察書予以監聽，有本院之通訊監察書在卷可
      稽（偵查卷第27至29頁）。
    4.有關犯罪事實四、(一)所示被告應允販賣（甲基）安非他命
      予「碗粿」之事實，業據本院勘驗「碗粿」於97年8 月23
      日上午2 時15分4 秒以0000000000門號撥打被告所有並持
      用之0000000000門號聯絡之通訊監察之內容在卷可查（本
      院號卷二第178 頁），被告自承電話中A 部分即00000000
      00門號持用人之聲音確為其本人之聲音無訛（本院卷二第
      178 頁反面）。又此通電話係「碗粿」打電話給被告，亦
      有通訊監察光碟列印通聯明細（下稱通聯明細）載「受話
      」，即被告持用之電話於此通對話係受話方在卷可按（證
      物卷第34頁）；又內容係談論毒品，其中所謂「男生」係
      代表「（甲基）安非他命」，「9000」係表示要用9000元
      買毒品，均為被告於本院所自承（本院卷二第178 頁反面
      至179 頁），觀其2 人之對話，確已就毒品種類、價格達
      成合致，被告並要「碗粿」到其所在處所。是則依上開通
      訊監察內容足認係「碗粿」打電話予被告稱其朋友要買90
      00元的甲基安非他命，亦即要向被告購買9000元之甲基安
      非他命甚明。
    5.被告雖辯稱上開通訊監察內容是「碗粿」本來是要跟伊買
      （甲基）安非他命，但伊手中並沒有那麼多，所以伊就幫
      「碗粿」找賣家來，讓他們當面處理等語。惟在通話中被
      告於知悉「碗粿」要幫友人向伊購買9000元之甲基安非他
      命時，並未告訴「碗粿」伊手中所持有之甲基安非他命數
      量不足，而係即刻回應「好阿，你過來」等語；再者被告
      於偵查時係辯稱此通通聯係「碗粿」要伊去幫他拿（甲基
      ）安非他命等語（偵查卷第40頁），與被告於本院之上開
      抗辯不符，足認被告上開抗辯顯係臨訟矯飾之詞，尚無可
      採。
    6.又依上開通訊監察內容被告就販賣甲基安非他命與「碗粿
      」乙情雖有合意，惟依通聯譯文亦僅得確知「碗粿」隨即
      到達被告住處，然尚無證據證明被告確已交付甲基安非他
      命予「碗粿」，「碗粿」已支付價金予被告，依罪疑有利
      被告原則，應認本件被告雖著手販賣甲基安非他命予「碗
      粿」，但尚未達既遂階段。
  (四)犯罪事實四、(二)部分（即販賣海洛因予「賢測」部分）
    1.訊據被告固坦認有於附表一編號二所示之時間與「賢測」
      為如附表一編號二所示之通話內容，惟否認有販賣海洛因
      予「賢測」乙情，辯稱「賢測」是要跟伊一起去向別人拿
      毒品等語（本院卷二第183 頁反面）。
    2.查被告所有並持用0000000000號門號於97年8 月4 日經本
      院核發通訊監察書予以監聽，有本院之通訊監察書在卷可
      稽（偵查卷第27至29頁）。
    3.有關犯罪事實四、(二)所示被告應允販賣海洛因予「賢測」
      之事實，業據本院勘驗「賢測」於97年8 月24日上午5 時
      10分37秒以0000000000門號撥打被告所有並持用之000000
      0000門號及同日上午5 時39分31秒被告以上開其所有並持
      用之手機門號，撥打「賢測」之上開門號聯絡之通訊監察
      之內容在卷可查（本院卷二第181 至182 頁），被告自承
      電話中A 部分即0000000000門號持用人之聲音確為其本人
      之聲音無訛（本院卷二第182 頁反面）。又第1 通電話係
      「賢測」打電話給被告，第2 通電話係被告打電話給「賢
      測」，均有通聯明細載「受話」、「發話」在卷可按（證
      物卷第39頁正反面）；又內容中所謂「軟的」、「女孩」
      均係代表「海洛因」、「一」代表「1000元」為被告於本
      院所自承（本院卷二第122 頁反面、183 頁反面）；觀渠
      通話內容，第1 通電話被告詢問來電之「賢測」：「有什
      麼事情嗎？」，在聽聞「賢測」說「軟的」後即向「賢測
      」確認其所在位置及到被告住處所需之時間為何？並要求
      「賢測」要「趕一下」；又於第2 通電話被告主動撥打電
      話向「賢測」進一步確認要購買的數量為何？「賢測」答
      稱「一啊」（即1000元），確已就毒品種類、價格達成合
      致。是則依上開通訊監察內容足認係「賢測」打電話予被
      告，要向被告購買1000元之海洛因甚明。
    4.被告雖辯稱上開通訊監察內容是「賢測」是要跟伊一起去
      向別人拿毒品等語。惟在通話中並無言及一起去向某人拿
      毒品之語，且在第1 通電話中，被告還特別向「賢測」強
      調要「趕一下」，因為伊之女友要到伊之住處，則被告又
      有何時間可以與「賢測」一同外出向別人拿毒品；況被告
      所供稱其係向「凸老」拿海洛因（本院卷二第183 頁），
      惟被告並不知「凸老」在高雄縣大寮鄉之詳細地址，只知
      居住之區域，不知是該區域之哪一間，且並未事先向「凸
      老」聯絡，業據被告陳稱在卷（本院卷二第183 至184 頁
      反面），則如何確知「凸老」有在其高雄縣大寮鄉之住處
      ？是否有海洛因可給被告及「賢測」？在上開事項均未確
      定前，即要「賢測」趕快到被告住處，顯與常情未符；再
      者被告於偵查時係辯稱此通通聯係「當天要去唱歌」等語
      （偵查卷第40頁），與被告於本院之上開抗辯不符，足認
      被告上開抗辯並無可採。
    5.又依2 人後來之通聯，即附表一編號二、(三)至(六)，電話多
      未能接通，並無證據證明2 人嗣後有見面，被告確已交付
      海洛因命予「賢測」，「賢測」已支付價金予被告，依罪
      疑有利被告原則，應認本件被告雖著手販賣海洛因予「賢
      測」，但尚未達既遂階段。
  (五)犯罪事實四、(三)部分（即販賣甲基安非他命予「發仔」部分
    ）
    1.訊據被告固坦認有於附表一編號三所示之時間與「發仔」
      為如附表一編號三所示之通話內容，惟否認販賣甲基安非
      他命予「發仔」乙情，辯稱「發仔」本來是要請伊幫他拿
      （甲基）安非他命，但伊手中並沒有那麼毒品，所以伊就
      跟「發仔」一起向「排骨」拿等語（本院卷二第186 頁）
      。
    2.查被告所有並持用0000000000號門號於97年8 月4 日經本
      院核發通訊監察書予以監聽，有本院之通訊監察書在卷可
      稽（偵查卷第27至29頁）。
    3.有關犯罪事實四、(三)所示被告應允販賣甲基安非他命予「
      發仔」之事實，業據本院勘驗「發仔」於97年8 月26日上
      午11時36分24秒以0000000000門號撥打被告所有並持用之
      0000000000門號聯絡之通訊監察之內容在卷可查（本院卷
      二第185 頁正反面），被告自承電話中A 部分即00000000
      00持用人之聲音確為其本人之聲音無訛（本院卷二第186
      頁）。又此通電話係「發仔」打電話給被告，亦有通聯明
      細載「受話」在卷可按（證物卷第48頁）；又內容係談論
      毒品，其中所謂「男生」係代表「（甲基）安非他命」，
      「2 張」係指「2000元」，均為被告於本院所自承（本院
      卷一第130 頁、本院卷二第186 頁），觀其2 人之對話，
      確已就毒品種類、價格達成合致，被告並應「發仔」之要
      求一人跑一半之路程。是則依上開通訊監察內容足認係「
      發仔」打電話予被告，要向被告購買2000元之甲基安非他
      命甚明。
    4.被告雖辯稱上開通訊監察內容是「發仔」本來是要請伊幫
      他拿（甲基）安非他命，但伊手中並沒有那麼多毒品，所
      以伊就跟「發仔」一起向「排骨」拿等語。惟在通話中被
      告係於「發仔」詢問「現在有嗎？」，主動答稱「男生的
      嗎？」（即甲基安非他命），並告知「重點這個呴已經有
      較好的」（即強調品質上有比較好），且主動詢問「要用
      怎樣的？」（即要購買之數量為何？）等語。若被告無販
      賣甲基安非他命，為何要強調「品質」，且詢問「購買數
      量」。況「發仔」在通聯中已告知被告因怕上班來不及，
      要求被告1 人跑1 半等語，則「發仔」並不可能與被告相
      約後，再一起去向「排骨」買甲基安非他命；又被告於本
      院另稱：是「發仔」的車子到伊住處附近之超商時，再以
      「發仔」之手機撥打「排骨」手機聯絡購買（甲基）安非
      他命之事（本院卷二第186 頁反面至187 頁），既然「發
      仔」已怕來不及上班，被告竟未事先做好聯繫，而等與「
      發仔」碰面後，再做聯絡之動作，時間上一再耽誤，亦與
      通訊內容未合，足認被告之抗辯顯係脫罪之詞，無可採信
      。
    5.又依上開通訊監察內容被告就販賣甲基安非他命與「發仔
      」乙情雖有合意，惟依通聯譯文亦僅得確知「發仔」確有
      到達被告住處，雖被告自承此次有拿到毒品（本院卷二第
      186 頁正反面），惟並無其他之證據可資補強，是尚無證
      據證明被告確已交付甲基安非他命予「發仔」，「發仔」
      已支付價金予被告，依罪疑有利被告原則，應認本件被告
      雖著手販賣甲基安非他命予「發仔」，但尚未達既遂階段
      。
  (六)犯罪事實四、(四)部分（即販賣甲基安非他命及轉讓海洛因予
    「龜仔」部分）
    1.訊據被告坦認於附表一編號四所示之時間與「龜仔」為如
      附表一編號四所示之通話內容，該內容係「龜仔」要向伊
      買（甲基）安非他命，「龜仔」也有要求伊無償送予海洛
      因捲煙1 支，惟海洛因捲煙於伊前往交易地點過程中，將
      之施用殆盡，無法無償贈送，「龜仔」知道後，不高興就
      開車走了，並未完成交易等語（本院卷二第189 頁正反面
      ）。
    2.查被告所有並持用0000000000號門號於97年8 月4 日經本
      院核發通訊監察書予以監聽，有本院之通訊監察書在卷可
      稽（偵查卷第27至29頁）。
    3.有關犯罪事實四、(四)所示被告應允販賣甲基安非他命及轉
      讓海洛因捲煙予「龜仔」之事實，業據本院勘驗「龜仔」
      於97年8 月26日中午12時8 分33秒以0000000000門號撥打
      被告所有並持用之0000000000門號聯絡之通訊監察之內容
      在卷可查（本院卷二第187 至188 頁），被告自承電話中
      A 部分即0000000000門號持用人之聲音確為其本人之聲音
      無訛（本院卷二第189 頁）。又此通電話係「龜仔」打電
      話給被告，亦有通聯明細載「受話」在卷可按（證物卷第
      48頁）；又內容係談論毒品，其中所謂「男生」係代表「
      （甲基）安非他命」、「35」係代表「3500元」、「半半
      」係代表「四分之一錢的（甲基）安非他命」、「軟的」
      係「叫我（即被告）做1 支海洛因煙給他（即『龜仔』）
      」，均為被告於本院所自承（本院卷二第189 頁），觀其
      2 人之對話，確已就毒品種類、價格達成合致，被告並要
      「龜仔」到其所在處所。是則依上開通訊監察內容足認係
      「龜仔」打電話向被告購買3500元之甲基安非他命及要求
      被告無償贈送海洛因捲煙1 支，被告亦應允之等情甚明。
      被告此部分之自白，核與事實相符，堪以採信。
    4.又依上開通訊監察內容被告就販賣甲基安非他命及轉讓海
      洛因捲煙與「龜仔」乙情雖與「龜仔」已有合意，惟依通
      聯譯文亦僅得確知「龜仔」有前往被告住處，然尚無證據
      證明被告確已交付甲基安非他命及海洛因捲煙予「龜仔」
      ，「龜仔」已支付價金予被告，依罪疑有利被告原則，應
      認本件被告雖著手販賣甲基安非他命及轉讓海洛因予「龜
      仔」，但均尚未達既遂階段。
  (七)按我國查緝毒品海洛因、甲基安非他命之施用或販賣一向執
    法甚嚴，對於販賣海洛因者尤科以死刑、無期徒刑，販賣甲
    基安非他命亦科以無期徒刑、7 年以上有期徒刑之重度刑責
    ，販賣海洛因、甲基安非他命既經政府懸為禁令、嚴加取締
    ，且海洛因、甲基安非他命物稀價昂，取得不易，苟無利可
    圖，或與交付毒品之人有特殊情誼（如本件犯罪事實三所示
    被告轉讓海洛因（捲煙）與甲○○部分，甲○○為被告之前
    女友；犯罪事實四、(四)中轉讓海洛因（捲煙）予「龜仔」部
    分，「龜仔」係向被告購買甲基安非他命之客人），應無甘
    冒被查緝法辦判處重刑之危險，平白無端從事海洛因、甲基
    安非他命買賣之工作，是其販入之價格必較其出售之價格為
    低，而有從中賺取買賣差價牟利之意圖及事實，應屬合理之
    認定。又販賣海洛因、甲基安非他命既係違法行為，當非可
    公然為之，亦無公定價格，且容易分裝、稀釋以增減份量，
    而每次買賣之價量，可能隨時依雙方關係深淺、資力、需求
    量及對行情之認知、來源是否充裕、查緝是否嚴謹、購買者
    被查獲時供述購買對象之可能風險之評估等情形，而異其標
    準，非可一概而論；而買受毒品之人通常亦無法探知販毒者
    賺取利潤幾何，是販賣毒品之利得，除被告坦承犯行或價量
    俱臻明確外，委難察得實情，職是之故，縱未確切查得販賣
    利得，但除別有確切事證，足認係按同一價格轉讓確未牟利
    者外，尚難執此認非法販賣之事證有所不足，致知過坦承者
    難辭重典，飾詞否認者反得逞僥倖，而失情理之平。被告於
    偵查時自承「（甲基）安非他命1 錢買1 萬」、海洛因則用
    葡萄糖稀釋等語（本院卷一第111 頁反面、112 頁），而於
    上犯罪事實四、(四)中4 分之1 錢則以3500元售出，顯有獲利
    ，足認被告於上開販賣海洛因及甲基安非他命犯行，確有營
    利之意圖。
  (八)綜上所陳，本件事證明確，被告施用第一級毒品海洛因、第
    二級毒品甲基安非他命、轉讓及販賣第一級海洛因、第二級
    毒品甲基安非他命等犯行，均堪認定，應依法論科。
  (九)起訴書另指被告之上開犯行均與丁○○基於販賣第一級、第
    二級毒品之共同犯意而為之乙情。因丁○○於警、偵時均未
    到案，於本院則拒絕證言（本院卷二第120 頁），亦無證據
    得證明被告與丁○○或第三人共犯，自無法認定被告於上開
    犯行時有其他共犯存在，附此敘明。
二、論罪科刑部分
  (一)新舊法比較
    被告行為後，毒品危害防制條例第4 條、第17條於98年5 月
    20日修正公布，針對當次公布之修正條文，未另訂施行日期
    ，而法規之制定與法規之修正，如有特定生效日之必要者，
    依中央法規標準法第14條或第20條第2 項準用第14條之規定
    ，應分別特定其施行日期。法規制定或前次修正基於特殊原
    因所特定之施行日期，並不適用於日後修正或再次修正之條
    文；至原毒品危害條例條例第36條所規定：「本條例自公布
    後六個月施行。」核其所稱「本條例」係指係92年7 月9 日
    修正公布之該條例，並非指98年5 月20日公布之部分修正條
    文。是98年5 月20日公布之毒品危害防制條例修正條文之生
    效日期，應依中央法規標準法第13條對於法規生效施行日之
    規範，自公布日起至第3 日即98年5 月22日發生效力（司法
    院98年6 月29日院台廳刑一字第0980014643號函亦同此見解
    ）。據此，本案應依刑法第2 條第1 項「按行為後法律有變
    更者，適用行為時之法律，但行為後之法律有利於行為人者
    ，適用最有利於行為人之法律」之規定，依「從舊從輕」原
    則而為比較，爰說明如下：
  1.犯罪事實四、(一)至(三)部分（僅涉毒品危害防制條例第4 條第
    1 項、第2 項之修正）
    毒品危害防制條例第4 條第1 項修正為：「製造、運輸、販
    賣第一級毒品者，處死刑或無期徒刑；處無期徒刑者，得併
    科新臺幣二千萬元以下罰金。」，比較被告行為時之毒品危
    害防制條例第4 條第1 項：「製造、運輸、販賣第一級毒品
    者，處死刑或無期徒刑；處無期徒刑者，得併科新臺幣一千
    萬元以下罰金。」規定，新法將得併科之罰金數額，自1000
    萬元提高至2000萬元；第4 條第2 項修正為：「製造、運輸
    、販賣第二級毒品者，處無期徒刑或七年以上有期徒刑，得
    併科新臺幣一千萬元以下罰金。」，比較被告行為時之毒品
    危害防制條例第4 條第2 項：「製造、運輸、販賣第二級毒
    品者，處無期徒刑或七年以上有期徒刑，得併科新臺幣七百
    萬元以下罰金。」規定，新法將得併科之罰金數額，自700
    萬元提高至1000萬元，是此部分犯行自以被告行為時之舊法
    對被告較為有利。
  2.犯罪事實四、(四)部分（涉毒品危害防制條例第4 條第1 項、
    第2 項及第17條之修正）
    第4 條第1 項修正為：「製造、運輸、販賣第一級毒品者
      ，處死刑或無期徒刑；處無期徒刑者，得併科新臺幣二千
      萬元以下罰金。」，比較被告行為時之毒品危害防制條例
      第4 條第1 項：「製造、運輸、販賣第一級毒品者，處死
      刑或無期徒刑；處無期徒刑者，得併科新臺幣一千萬元以
      下罰金。」規定，新法將得併科之罰金數額，自1000萬元
      提高至2000萬元；第4 條第2 項修正為：「製造、運輸、
      販賣第二級毒品者，處無期徒刑或七年以上有期徒刑，得
      併科新臺幣一千萬元以下罰金。」，比較被告行為時之毒
      品危害防制條例第4 條第2 項：「製造、運輸、販賣第二
      級毒品者，處無期徒刑或七年以上有期徒刑，得併科新臺
      幣七百萬元以下罰金。」規定，新法將得併科之罰金數額
      ，自700 萬元提高至1000萬元，是自以被告行為時之舊法
      對被告較為有利。
    第17條修正為：「犯第四條至第八條、第十條或第十一條
      之罪，供出毒品來源，因而查獲其他正犯或共犯者，減輕
      或免除其刑。犯第四條至第八條之罪於偵查及審判中均自
      白者，減輕其刑。」，比較被告行為時之毒品危害防制條
      例第17條係規定：「犯第四條第一項至第四項、第五條第
      一項至第四項前段、第六條第一項至第四項、第七條第一
      項至第四項、第八條第一項至第四項、第十條或第十一條
      第一項、第二項之罪，供出毒品來源，因而破獲者，得減
      輕其刑。」。修正後之規定，除第1 項部分擴大所得適用
      法條範疇，並就「得」減輕其刑，修正為「減輕或免除其
      刑」，是依據刑法第66條但書規定，其減輕得減至3 分之
      2 ；復增訂「偵查及審判中均自白者，減輕其刑。」之規
      定，是本件被告既於偵查中及審理時就犯罪事實四、(四)自
      白犯行（詳後述），自以被告行為後之新修正毒品危害防
      制條例第17條之規定，對被告較為有利。
    此部分綜合比較之結果，以修正後之規定較有利於被告，
      自應全部適用98年5 月20日修正公布後之毒品危害防制條
      例。
  (二)按經中央衛生主管機關（行政院衛生署）明令公告禁止製造
    、調劑、輸入、輸出、販賣或陳列之毒害藥品，均屬藥事法
    所稱之禁藥，藥事法第21條第1 項第1 款定有明文。查甲基
    安非他命屬毒品危害防制條例第2 條第2 項第2 款所列之第
    二級毒品，又屬安非他命類藥品，業經藥品管理中央主管機
    關行政院衛生署公告禁止使用在案，迄未變更，仍應認屬藥
    事法第22條第1 項第1 款所列之禁藥。而販賣甲基安非他命
    之行為，依毒品危害防制條例第4 條第2 項之規定，法定最
    高本刑為無期徒刑，顯較藥事法第86條第1 項所定最高本刑
    有期徒刑7 年為重，自應優先適用毒品危害防制條例第4 條
    第2 項之規定論處，附此敘明。
  (三)論罪
    1.核被告所為係犯毒品危害防制條例第10條第1 項之施用第
      一級毒品海洛因罪，及同條第2 項之施用第二級毒品安非
      他命、甲基安非他命罪（即犯罪事實二部分）、毒品危害
      防制條例第8 條第1 項之轉讓第一級毒品罪（即犯罪事實
      三部分）、修正前毒品危害防制條例第4 條第2 項、第6
      項之販賣第二級毒品未遂罪（即犯罪事實四、(一)及(三)部分
      ）、修正前毒品危害防制條例第4 條第1 項、第6 項之販
      賣第一級毒品未遂罪（即犯罪事實四、(二)部分）、修正後
      毒品危害防制條例第4 條第1 項、第6 項之販賣第二級毒
      品未遂罪及同條例第8條 第1 項、第5 項之轉讓第一級毒
      品未遂罪（即犯罪事實四、(四)部分）。
    2.被告以1 行為同時施用第二級毒品安非他命、甲基安非他
      命，為想像競合犯，應依刑法第55條規定，從一情節較重
      （尿液中檢出濃度較高，詳前揭檢驗報告）之施用第二級
      毒品甲基安非他命罪論。又被告施用、轉讓、販賣第一級
      毒品海洛因前持有海洛因及其施用第二級毒品安非他命、
      甲基安非他命前及販賣第二級毒品甲基安非他命前持有安
      非他命、甲基安非他命之低度行為，應為施用、轉讓、販
      賣海洛因、安非他命、甲基安非他命之高度行為所吸收，
      均不另論罪。被告所犯上開8 罪間，犯意各別，行為互殊
      ，應予分論併罰。查被告有事實欄所載之有期徒刑執行完
      畢紀錄，有臺灣高等法院被告前案紀錄表在卷可按，其於
      有期徒刑之執行完畢後5 年內，故意再犯本件上開8 罪有
      期徒刑以上之罪，均為累犯，均應依刑法第47條第1 項之
      規定加重其刑（法定刑為死刑、無期徒刑部分依法不得加
      重）。就犯罪事實四、(一)至(四)之販賣第一級、第二級毒品
      未遂、轉讓第一級毒品未遂部分，均應依刑法第25條第2
      項規定減輕其刑，並先加後減之（法定刑為死刑、無期徒
      刑部分依法不得加重）。
    3.另按毒品危害防制條例第8 條第6 項雖規定：「轉讓毒品
      達一定數量，加重其刑至二分之一，其標準由行政院定之
      」，行政院並據該規定於93年1 月7 日發布「轉讓持有毒
      品加重其刑之數量標準」，該標準第2 條第1 項第1 款規
      定：「轉讓、持有第一級毒品達淨重五公克以上者，加重
      其刑至二分之一」，但本案並無證據證明被告轉讓予甲○○及「龜仔」之該海洛因之淨重逾5 公克，依罪疑有利於
      被告之原則，自不得依該標準加重其刑，附此敘明。
    4.被告於偵查中及本院審理時均坦認犯罪事實四、(四)之販賣
      第二級毒品甲基安非他命未遂及轉讓第一級毒品海洛因未
      遂之犯行，合於修正後之毒品危害防制條例第17條第2 項
      規定，應減輕其刑。按所謂偵查中自白，係指依刑事訴訟
      法規定，在具犯罪偵查、證據蒐集等職權之檢察官、司法
      警察官、司法警察及其他有偵查職權之公務員訊問、調查
      中自白者而言（最高法院87年度台上字第1257號判決要旨
      參照）。而被告於自白後翻異否認，乃其防禦權之正當行
      使，尤非法之所禁（最高法院89年度台上字第4513號判決
      要旨參照）。查被告於偵查中已自白販賣第一級毒品、販
      賣第二級毒品，業經本院勘驗偵訊光碟在卷可查（本院卷
      一第110 頁），被告雖僅陳述承認販賣第一級、第二級毒
      品，惟仍應認該次自白及於犯罪事實四、(四)部分（即販賣
      第二級毒品、轉讓第一級毒品），雖被告於偵查中否認販
      賣、轉讓第一級毒品、販賣第二級毒品等語（偵查卷第6
      頁），惟依上開說明仍不影響被告曾於偵查中之自白；又
      被告於本院審理時雖亦曾否認犯罪事實四、(四)販賣甲基安
      非他命及轉讓海洛因予「龜仔」之犯行，然事後已自白犯
      行在案（本院卷二第189 頁正反面）。依上開說明，應認
      被告於偵查中及審理時，就犯罪事實四、(四)所示之販賣第
      二級毒品予「龜仔」及轉讓第一級毒品予「龜仔」等犯行
      均自白其犯罪，爰依修正後毒品危害防制條例第17條第2
      項規定，均減輕其刑。並與前揭累犯之加重、未遂之減輕
      事由，依法先加後減之，就減輕事由部分並遞減之。（法
      定刑為無期徒刑部分依法不得加重）
    5.查被告意圖牟利，竟販賣第一級毒品，對於社會之危害固
      屬非微，惟其販賣尚屬未遂階段，尚無販毒所得，此與坊
      間販賣毒品之大、中盤商等毒梟未可等比，惡性尚非甚重
      ，於犯罪事實四、(二)販賣第一級毒品未遂部分，若處以該
      罪減輕後之最輕刑，依社會一般觀念，仍不無情輕法重之
      虞，是被告上開所為客觀上足以引起一般同情，衡情堪可
      憫恕，茲依刑法第59條之規定減輕其刑，使輕重得宜，罰
      當其罪，俾符罪刑相當原則，並與前揭累犯之加重、未遂
      之減輕事由，依法先加後減之，就減輕事由部分並遞減之
      （法定刑為死刑、無期徒刑部分依法不得加重）。
  (三)科刑
    1.爰審酌海洛因及安非他命、甲基安非他命戕害身心，而被
      告前因施用毒品經送觀察勒戒、強制戒治及刑之執行後，
      猶不思戒絕革除惡習，再為本件犯罪，顯未因前所受觀察
      勒戒、強制戒治及刑之執行而記取教訓，惟其施用毒品所
      生危害，實以自戕身心健康為主，對於他人生命、身體、
      財產等法益，尚無明顯而重大之實害；被告明知海洛因為
      第一級毒品、甲基安非他命為第二級毒品，使用容易成癮
      ，濫行施用，非但對施用者身心造成傷害，且多有施用致
      死之案例，而因其成癮性，常使施用者經濟地位發生實質
      改變而處於劣勢，容易造成家庭破裂，為國家嚴格查禁之
      違禁物，仍不顧其販賣對象可能面臨之困境，加以轉讓第
      一級毒品及販賣第一級、第二級毒品，販賣之對象為4 人
      ，所查獲販賣次數有4 次（均未遂）及其交易金額尚非龐
      大（尚未取得），無證據證明係大量販賣，就犯罪事實二
      及犯罪事實四、(四)部分坦認犯行，犯後態度尚佳，惟就其
      餘犯行犯後態度不佳等狀況，暨考量被告犯罪之目的、動
      機、手段等一切情狀，量處如主文所示之刑，並定應執行
      之刑。
  (四)沒收
    1.附表三編號5 所示之扣案殘有甲基安非他命之玻璃球吸食
      器1 組（已無法單獨與其內壁所沾附含有甲基安非他命成
      分分離），應認係違禁物，不問屬於犯人與否，應依毒品
      危害防制條例第18條第1 項前段規定宣告沒收銷燬之；附
      表三編號7 所示之扣案門號0000000000行動電話（含SIN
      卡），被告自承為其所有且持用（本院卷一第25頁反面）
      ，且經本院認定係供上開販賣第一級、第二級毒品、轉讓
      第一級毒品（即犯罪事實四、(四)中海洛因捲煙予「龜仔」
      部分）所使用，已如前述，依毒品危害防制條例第19條第
      1 項前段諭知沒收。
    2.附表三編號1 至4 、6 、8 至11所示之扣案物品，雖均為
      被告所有（警卷第18頁），其中編號2 「疑似海洛因」經
      檢驗未含毒品成分（詳編號2 檢驗結果欄）；編號3 「疑
      似甲基安非他命」經檢驗結果為第三級毒品愷他命，0.10
      5 公克（詳編號3 檢驗結果欄），依修正前毒品危害防制
      條例規定持有第三級毒品不成立犯罪；編號8 之00000000
      00行動電話亦未用於前開犯行，是上開扣案物自無庸諭知
      沒收；另編號6 及其餘經檢出含海洛因或甲基安非他命之
      毒品，為被告自己施用之物，業據被告自承在卷（警卷第
      18頁），而被告確有施用第一級毒品海洛因及第二級毒品
      甲基安非他命，已如前述，亦有施用第一級、第二級毒品
      之前科，亦有臺灣高等法院被告前案紀錄表在卷可查（本
      院卷一第8 至22頁），且無證據證明被告於購入時即有販
      賣之意思、持有中另起販賣意圖或與上開販賣犯行相涉，
      是則其自承為被告自己施用之物，尚屬可採，應於另案沒
      收，而非於本案諭知沒收銷燬。
    3.附表三編號12至17所示之扣案物品，被告否認為其所有，
      且編號12、15「疑似海洛因」、編號16「疑似大麻」均未
      檢出毒品成分（詳編號12、15、16檢驗結果欄）；編號12
      研磨機、編號14壓模機，亦無證據證明於上開被告犯行相
      涉；編號17之無殺傷力之「疑似改造槍枝」亦與本件犯行
      無關，均無庸諭知沒收。
參、無罪部分
一、公訴意旨另以：被告乙○○與丁○○基於販賣第一級、第二
    級毒品之共同犯意，以0000000000號為販毒工具，自97年農
    曆年過後開始，以甲基安非他命每1 錢1 萬元、海洛因每1
    錢2 萬4 千元或2 萬5 千元販入後，再用葡萄糖稀釋分裝，
    以每袋5 百元或1 千元於附表二所示之時、地，以附表二所
    示之聯絡方式及價格，販賣不詳數量之海洛因予附表二所示
    之不詳姓名之人。
二、按被告之自白，不得作為有罪判決之唯一證據，仍應調查其
    他必要之證據，以察其是否與事實相符，刑事訴訟法第156
    條第2 項定有明文；又按犯罪事實應依證據認定之，無證據
    不得認定其犯罪事實；又不能證明被告犯罪者，應諭知無罪
    之判決，刑事訴訟法第154 條第2 項、第301 條第1 項分別
    定有明文。再認定被告有罪之事實，應憑證據，如未能發現
    相當之證據，或證據不足以證明，自不能以推測或擬制之方
    法，以為裁判之基礎；且認定事實所憑之證據，其為訴訟上
    之證明，須達於通常一般人均不致有懷疑，而得確信其為事
    實之程度者，始得據為有罪之認定，倘其證明尚未達到此一
    程度而有合理之懷疑存在時，尚難為有罪之認定基礎；另苟
    積極證據不足以為不利於被告事實之認定，即應為有利於被
    告之認定，更不必有何有利之證據（最高法院30年上字第81
    6 號、40年台上字第86號、76年台上字第4986號判例參照）
    。
三、公訴人認被告涉犯上開罪嫌，無非係以被告自白、扣案毒品
    及通訊監察內容為據。
四、就被告乙○○與丁○○基於販賣第一級、第二級毒品之共同
    犯意，以0000000000號為販毒工具，自97年農曆年過後開始
    ，以甲基安非他命每1 錢1 萬元、海洛因每1 錢2 萬4 千元
    或2 萬5 千元販入部分：
  (一)訊據被告堅決否認有何與丁○○基於販賣第一級、第二級毒
    品之共同犯意而販入海洛因及甲基安非他命之行為，辯稱並
    不認識丁○○（本院卷一第25頁反面）。
  (二)查被告於97年8 月27日偵查時固曾供認海洛因係向老仔（即
    禿老（即凸老）」、（甲基）安非他命係向「排骨」之人購
    買等語（本院卷一第111 頁正反）。惟：被告於警詢時供稱
    ：禿老（即凸老）電話為0000000000、排骨電話為00000000
    00等語（警卷第19頁）；而依起訴時卷附之通聯譯文摘要表
    （僅該表第31至37頁，附於偵查卷第30至36頁），及本院依
    職權調取之雙向通聯譯文摘要表（即該表第1 至30頁，附於
    本院卷二第153 至167 頁），其中並無被告與上開電話通聯
    之譯文；又丁○○於警、偵時均未到案，於本院則拒絕證言
    （本院卷二第120 頁）；另無其他證據可資佐證。是則本件
    顯無證據可資補強被告上開自白，即無證據證明被告於購入
    時即有販賣之意思且係與丁○○共犯等情，自應為有利於被
    告之認定。
五、就附表二編號一所示之犯罪事實部分：
  (一)被告固坦認有於附表二編號一所示之時間與年籍姓名不詳，
    綽號為「香蕉」之成年男子（下稱「香蕉」）為如附表二編
    號一所示之通話內容，惟否認販賣甲基安非他命予「香蕉」
    乙情，辯稱係「香蕉」是要請伊幫他拿2000元之（甲基）安
    非他命等語（本院卷二第171 頁反面）。
  (二)查被告固自承就附表二編號一之通聯中0000000000門號持用
    者確係其聲音，0000000000門號則為「香蕉」的聲音，談論
    之內容係「香蕉」要伊幫其拿2000元之（甲基）安非他命等
    語（本院卷二第171 頁反面），惟查附表二編號一所示之通
    聯內容，縱認2000元係交易價額，亦無法確認所指交易物品
    是否為毒品；且無0000000000門號持用人之證述及其他證據
    可資證明被告此部分犯行，自應為被告有利之認定。
六、就附表二編號二所示之犯罪事實部分：
  (一)被告固坦認有於附表二編號二所示之時間與年籍姓名不詳，
    綽號為「耀宏（音譯，台語）」之成年男子（下稱「耀宏」
    ）為如附表二編號二所示之通話內容，惟否認販賣甲基安非
    他命予「耀宏」乙情，辯稱係與「耀宏」說好要去向別人拿
    （甲基）安非他命等語（本院卷二第174 頁）。
  (二)被告固自承就附表二編號二之通聯中0000000000門號持用者
    確係其聲音，0000000000門號則為綽號「耀宏」的聲音，談
    論之內容係與「耀宏」要一起向別人拿（甲基）安非他命等
    語（本院卷二第174 頁）。惟查附表二編號二所示之通聯內
    容，僅有被告向「耀宏」詢問要「2 個？3 個？」，此部分
    被告自承係指「問耀宏要2 錢是3 錢」（本院卷二第174 頁
    反面），然亦無法確認所指交易物品是否為毒品；且無0000
    000000門號持用人之證述及其他證據可資證明被告此部分犯
    行，自應為被告有利之認定。
七、就附表二編號三所示之犯罪事實部分：
  (一)被告否認附表二編號三之通聯係其所為，辯稱：附表二編號
    三之通聯中0000000000門號持用者可能是丁○○，談論之內
    容並不知情等語（本院卷二第175 頁反面、176 頁）。
  (二)查該通通聯中固有「500 元軟的」（即海洛因500 元）之對
    話，可證其為販賣第一級毒品海洛因之證明。惟就此通通聯
    中0000000000門號持用人之聲音並非被告之聲音，為檢察官
    、被告及選任辯護人所不爭，有本院勘驗筆錄在卷可憑（本
    院卷二第176 頁）；證人丁○○又於本院拒絕作證，已如前
    述，雖並無證據證明此通通聯確為丁○○之聲音，更亦無證
    據證明被告與使用其門號之人（可能為丁○○或第三人）有
    何犯意聯絡或行為分擔，且手機順手借予他人使用，為現行
    社會活動之常態，自難僅該人持用被告之門號用以聯絡販賣
    毒品即要求被告同負該人之犯行，是則自應為被告有利之認
    定。
八、就附表二編號四所示之犯罪事實部分：
  (一)被告固坦認有於附表二編號四所示之時間與年籍姓名不詳，
    綽號為「鬼鬼」之女子（下稱「鬼鬼」）為如附表二編號四
    所示之通話內容，惟否認販賣甲基安非他命予「鬼鬼」乙情
    ，辯稱係「鬼鬼」要伊先代墊款項，向他人拿（甲基）安非
    他命供其施用等語（本院卷二第177 頁）。
  (二)查被告固自承就附表二編號四之通聯中0000000000門號持用
    者確係其聲音，0000000000門號則為「鬼鬼」的聲音，談論
    之內容係「鬼鬼」要伊先代墊款項向他人拿（甲基）安非他
    命，該通通聯中伊係敷衍該女子，並未實際幫她拿等語（本
    院卷二第177 頁）。又查附表二編號四所示之通聯內容，僅
    有「鬼鬼」詢問要「1 張（即1000元）」，通聯中並未提及
    可資分辨為何種物品之詞語，是否欲購買毒品，無從由通聯
    中得知；而有關通聯中所談到之物品為「（甲基）安非他命
    」為被告所自承，並無其他證據可資佐證，即無法確認所指
    1000元交易物品是否為毒品；且無0000000000門號持用人之
    證述及其他證據可資證明被告此部分犯行，自應為被告有利
    之認定。
九、綜上所述，檢察官所舉之上開證據資料，顯然無法說服本院
    形成被告有罪之確信，復未提出其他積極之證據，足資證明
    被告有起訴書所指此部分之販賣第一級毒品海洛因及第二級
    毒品甲基安非他命之犯行，不能證明被告犯罪，自應為被告
    無罪判決之諭知。
據上論斷，應依刑事訴訟法第299 條第1 項前段、第301 條第1
項，毒品危害防制條例第8 條第1 項、第5 項、第10條第1 項、
第2 項、第18條第1 項前段、第19條第1 項前段，修正前毒品危
害防制條例第4 條第1 項、第2 項、第6 項，修正後毒品危害防
制條例第4 條第2 項第6 款、第17條，刑法第2 條第1 項前段、
第11條、第25條第2 項、第47條第1 項、第51條第5 款、第9款
、第55條、第59條，判決如主文。
本案經檢察官丙○○到庭執行職務。
中    華    民    國    98    年    12    月    11    日
                  刑事第四庭  審判長  法  官  洪碩垣
                                      法  官  張  震
                                      法  官  施介元
以上正本證明與原本無異。
如不服本判決應於收受送達後10日內向本院提出上訴書狀，並應
敘述具體理由；如未敘述上訴理由者，應於上訴期間屆滿後20日
內向本院補提理由書（均須按他造當事人之人數附繕本）「切勿
逕送上級法院」。
中    華    民    國    98    年    12    月    11    日
                                      書記官  葉玉芬
附錄本判決論罪科刑法條
修正前毒品危害防制條例第4條
製造、運輸、販賣第一級毒品者，處死刑或無期徒刑；處無期徒
刑者，得併科新臺幣1 千萬元以下罰金。
製造、運輸、販賣第二級毒品者，處無期徒刑或7 年以上有期徒
刑，得併科新臺幣7 百萬元以下罰金。
製造、運輸、販賣第三級毒品者，處5 年以上有期徒刑，得併科
新臺幣5 百萬元以下罰金。
製造、運輸、販賣第四級毒品者，處3年以上10年以下有期徒刑
，得併科新臺幣3百萬元以下罰金。
製造、運輸、販賣專供製造或施用毒品之器具者，處1 年以上7
年以下有期徒刑，得併科新臺幣1 百萬元以下罰金。
前5 項之未遂犯罰之。
毒品危害防制條例第8條
轉讓第一級毒品者，處 1 年以上 7 年以下有期徒刑，得併科新
臺幣 1 百萬元以下罰金。
轉讓第二級毒品者，處 6 月以上 5 年以下有期徒刑，得併科新
臺幣 70 萬元以下罰金。
轉讓第三級毒品者，處 3 年以下有期徒刑，得併科新臺幣 30
萬元以下罰金。
轉讓第四級毒品者，處 1 年以下有期徒刑，得併科新臺幣 10
萬元以下罰金。
前四項之未遂犯罰之。
轉讓毒品達一定數量者，加重其刑至二分之一，其標準由行政院
定之。
毒品危害防制條例第10條
施用第一級毒品者，處 6 月以上 5 年以下有期徒刑。
施用第二級毒品者，處 3 年以下有期徒刑。
修正後毒品危害防制條例第4條
製造、運輸、販賣第一級毒品者，處死刑或無期徒刑；處無期徒
刑者，得併科新臺幣2 千萬元以下罰金。
製造、運輸、販賣第二級毒品者，處無期徒刑或7 年以上有期徒
刑，得併科新臺幣1 千萬元以下罰金。
製造、運輸、販賣第三級毒品者，處5 年以上有期徒刑，得併科
新臺幣7 百萬元以下罰金。
製造、運輸、販賣第四級毒品者，處3 年以上10年以下有期徒刑
，得併科新臺幣3 百萬元以下罰金。
製造、運輸、販賣專供製造或施用毒品之器具者，處1 年以上7
年以下有期徒刑，得併科新臺幣1 百萬元以下罰金。
前五項之未遂犯罰之。
┌────────────────────────────────────────────────────┐
│附表一                                                                                                  │
├──┬─────────┬──────────────────────────────────┬────┤
│編號│通話時間          │     內容                                                           │備    註│
│    │通話對象及電話號碼│                                                                    │        │
├──┼─────────┼──────────────────────────────────┼────┤
│一  │(一)                │   A：喂！                                                          │即起訴書│
│    │時間：97年8 月23日│對方：喂，霖仔嗎？                                                  │附表編號│
│    │上午2 時15分4 秒  │   A：嗯。                                                          │五      │
│    │                  │對方：我碗粿啦。                                                    │        │
│    │受話：0000000000（│   A：嗯。                                                          │        │
│    │證物卷第34頁）被告│對方：現在我朋友要9000啦。                                          │        │
│    │持用之手機，A 即被│   A：9000？                                                        │        │
│    │告                │對方：嘿啊。                                                        │        │
│    │                  │   A：什麼種的？                                                    │        │
│    │發話：0000000000（│對方：男生的。                                                      │        │
│    │證物卷第34頁），對│   A：好啊，你來啊。                                                │        │
│    │方即綽號「碗粿」之│對方：好啊。                                                        │        │
│    │成年男子          │   A：嗯。                                                          │        │
│    ├─────────┼──────────────────────────────────┤        │
│    │(二)                │   A：喂！                                                          │        │
│    │時間：97年8 月23日│對方：喂？                                                          │        │
│    │上午2時18分13秒   │   A：嗯。                                                          │        │
│    │                  │對方：幫我開一下。                                                  │        │
│    │受話：0000000000（│   A：嗯。                                                          │        │
│    │證物卷第34頁）被告│對方：我到了，好。                                                  │        │
│    │持用之手機，A 即被│                                                                    │        │
│    │告                │                                                                    │        │
│    │                  │                                                                    │        │
│    │發話：0000000000（│                                                                    │        │
│    │證物卷第34頁），對│                                                                    │        │
│    │方即綽號「碗粿」之│                                                                    │        │
│    │成年男子          │                                                                    │        │
╞══╪═════════╪══════════════════════════════════╪════╡
│二  │(一)                │   A：喂！                                                          │即起訴書│
│    │時間：97年8 月24日│對方：喂？                                                          │附表編號│
│    │上午5 時10分37秒  │   A：嘿。                                                          │六      │
│    │                  │對方：你在哪裡？                                                    │        │
│    │受話：0000000000（│   A：在我這啊，怎樣？                                              │        │
│    │證物卷第39頁）被告│對方：你睡了嗎？                                                    │        │
│    │持用之手機，A 即被│   A：還沒有。                                                      │        │
│    │告                │對方：還沒有喔，現在方便去找你嗎？                                  │        │
│    │                  │   A：要幹什麼？                                                    │        │
│    │發話：0000000000（│對方：蝦？                                                          │        │
│    │證物卷第39頁），對│   A：有什麼事情嗎？                                                │        │
│    │方即綽號「賢測（音│對方：軟的。                                                        │        │
│    │譯）」之成年男子  │   A：軟的....你在哪裡？                                            │        │
│    │                  │對方：蝦？                                                          │        │
│    │                  │   A：問你現在在哪裡？                                              │        │
│    │                  │對方：我現在在鳳山這裡。                                            │        │
│    │                  │   A：鳳山那裡嘛。                                                  │        │
│    │                  │對方：嘿。                                                          │        │
│    │                  │   A：你來到我這裡要多久？                                          │        │
│    │                  │對方：蝦？                                                          │        │
│    │                  │   A：來到我這裡多久？                                              │        │
│    │                  │對方：現在來去你那裡歐？                                            │        │
│    │                  │   A：嘿。                                                          │        │
│    │                  │對方：20幾分歐。                                                    │        │
│    │                  │   A：要20幾分歐。                                                  │        │
│    │                  │對方：嘿。怎樣？                                                    │        │
│    │                  │   A：沒有，因為等下我女朋友要回來。                                │        │
│    │                  │對方：少年仔？                                                      │        │
│    │                  │   A：我女朋友！                                                    │        │
│    │                  │對方：你女朋友，嘿。那方便嗎？                                      │        │
│    │                  │   A：有方便啊怎沒方便？反正你要趕快點。                            │        │
│    │                  │對方：蝦？                                                          │        │
│    │                  │   A：我意思是這樣，你要趕一下。                                    │        │
│    │                  │對方：要趕去？                                                      │        │
│    │                  │   A：嗯。                                                          │        │
│    │                  │對方：好啦，好啦。                                                  │        │
│    │                  │   A：好好。                                                        │        │
│    ├─────────┼──────────────────────────────────┤        │
│    │(二)                │   A：你要用怎樣阿？                                                │        │
│    │時間：97年8 月24日│對方：蝦？                                                          │        │
│    │上午5 時39分31秒  │   A：你要用怎樣？                                                  │        │
│    │                  │對方：什麼東西用怎樣？                                              │        │
│    │發話：0000000000（│   A：女孩啊。                                                      │        │
│    │證物卷第39頁）被告│對方：嘿，一啊。                                                    │        │
│    │持用之手機，A 即被│   A：一呦？                                                        │        │
│    │告                │對方：嘿。                                                          │        │
│    │                  │   A：啊你到哪裡了？到哪裡了？                                      │        │
│    │受話：0000000000（│對方：黃埔軍校這邊。                                                │        │
│    │證物卷第39頁），對│   A：黃埔軍校。                                                    │        │
│    │方即綽號「賢測（音│對方：嘿。                                                          │        │
│    │譯）」之成年男子  │   A：那個大門那邊歐？                                              │        │
│    │                  │對方：嘿。快到了。                                                  │        │
│    │                  │   A：快一點啊。                                                    │        │
│    │                  │                                                                    │        │
│    │                  │                                                                    │        │
│    │                  │                                                                    │        │
│    │                  │                                                                    │        │
│    │                  │                                                                    │        │
│    │                  │                                                                    │        │
│    ├─────────┼──────────────────────────────────┤        │
│    │(三)                │                                                                    │        │
│    │時間：97年8 月24日│                                                                    │        │
│    │上午5 時56分50秒  │                                                                    │        │
│    │                  │                                                                    │        │
│    │發話：0000000000（│（未接通）                                                          │        │
│    │證物卷第39頁反面）│                                                                    │        │
│    │被告持用之手機    │                                                                    │        │
│    │                  │                                                                    │        │
│    │受話：0000000000（│                                                                    │        │
│    │證物卷第39頁反面）│                                                                    │        │
│    ├─────────┼──────────────────────────────────┤        │
│    │(四)                │                                                                    │        │
│    │時間：97年8 月24日│                                                                    │        │
│    │上午5時57分27秒   │                                                                    │        │
│    │                  │                                                                    │        │
│    │受話：0000000000（│（未接通）                                                          │        │
│    │證物卷第39頁反面）│                                                                    │        │
│    │被告持用之手機    │                                                                    │        │
│    │                  │                                                                    │        │
│    │發話：0000000000（│                                                                    │        │
│    │證物卷第39頁反面）│                                                                    │        │
│    ├─────────┼──────────────────────────────────┤        │
│    │(四)                │                                                                    │        │
│    │時間：97年8 月24日│                                                                    │        │
│    │上午5時59分34秒   │                                                                    │        │
│    │                  │                                                                    │        │
│    │受話：0000000000（│（未接通）                                                          │        │
│    │證物卷第39頁反面）│                                                                    │        │
│    │被告持用之手機    │                                                                    │        │
│    │                  │                                                                    │        │
│    │發話：0000000000（│                                                                    │        │
│    │證物卷第39頁反面）│                                                                    │        │
│    ├─────────┼──────────────────────────────────┤        │
│    │(五)                │對方：喂，等一下啦。                                                │        │
│    │時間：97年8 月24日│                                                                    │        │
│    │上午6 時02分15秒  │                                                                    │        │
│    │                  │                                                                    │        │
│    │發話：0000000000（│                                                                    │        │
│    │證物卷第39頁）被告│                                                                    │        │
│    │持用之手機        │                                                                    │        │
│    │                  │                                                                    │        │
│    │受話：0000000000（│                                                                    │        │
│    │證物卷第39頁），對│                                                                    │        │
│    │方即綽號「賢測（音│                                                                    │        │
│    │譯）」之成年男子  │                                                                    │        │
│    ├─────────┼──────────────────────────────────┤        │
│    │(六)                │                                                                    │        │
│    │時間：97年8 月24日│                                                                    │        │
│    │上午6時25分23秒   │                                                                    │        │
│    │                  │                                                                    │        │
│    │發話：0000000000（│（未接通）                                                          │        │
│    │證物卷第39頁反面）│                                                                    │        │
│    │被告持用之手機    │                                                                    │        │
│    │                  │                                                                    │        │
│    │受話：0000000000（│                                                                    │        │
│    │證物卷第39頁反面）│                                                                    │        │
╞══╪═════════╪══════════════════════════════════╪════╡
│三  │(一)                │對方：喂！                                                          │即起訴書│
│    │時間：97年8 月26日│   A：喂？                                                          │附表編號│
│    │上午11時36分24秒  │對方：我發仔。                                                      │七      │
│    │                  │   A：嘿。                                                          │        │
│    │受話：0000000000（│對方：現在有嗎？                                                    │        │
│    │證物卷第48頁）被告│   A：男生的嗎？                                                    │        │
│    │持用之手機，A 即被│對方：嘿。                                                          │        │
│    │告                │   A：嗯，重點這個呴已經有較好的。                                  │        │
│    │                  │對方：嗯。                                                          │        │
│    │                  │   A：嘿啊，這個已經可以了，可以交代的過去。                        │        │
│    │發話：0000000000（│對方：嘿。                                                          │        │
│    │證物卷第48頁），對│   A：要用怎麼樣的？                                                │        │
│    │方即綽號「發仔」之│對方：2張的。                                                       │        │
│    │成年男子          │   A：2張歐，你人在哪裡？                                           │        │
│    │                  │對方：我人在大寮捏。                                                │        │
│    │                  │   A：大寮歐。                                                      │        │
│    │                  │對方：嗯。                                                          │        │
│    │                  │   A：不然你一樣到那裡後打給我。                                    │        │
│    │                  │對方：啊你有沒有辦法我們一人跑一半，我怕我上班來不及。              │        │
│    │                  │   A：這樣喔。                                                      │        │
│    │                  │對方：嘿。                                                          │        │
│    │                  │   A：這樣的話，什麼時候的事情？你何時要上班？                      │        │
│    │                  │對方：我上一點半的。                                                │        │
│    │                  │   A：上一點半的歐？                                                │        │
│    │                  │對方：嘿。                                                          │        │
│    │                  │   A：現在要12點了。                                                │        │
│    │                  │對方：嘿。                                                          │        │
│    │                  │   A：不然我一點前打給你好嗎？等下我叫人開車過來。                  │        │
│    │                  │對方：不然你沒辦法的話我過去？                                      │        │
│    │                  │   A：因為我車還沒有牽回來，你知道嗎？                              │        │
│    │                  │對方：嘿。                                                          │        │
│    │                  │   A：我等下要去牽車啊。                                            │        │
│    │                  │對方：不然不要緊，還是我一樣過去到那裡？                            │        │
│    │                  │   A：好好好，就這樣子。                                            │        │
│    │                  │對方：呴，我到了時候，我會跑88，我若到時打給你。                    │        │
│    │                  │   A：不要緊，你到7-11時再打給我。                                  │        │
│    │                  │對方：好，OK。                                                      │        │
│    │                  │   A：歐，好好好。                                                  │        │
│    ├─────────┼──────────────────────────────────┤        │
│    │(二)                │   A：喂？                                                          │        │
│    │時間：97年8 月26日│對方：喂！我到了。                                                  │        │
│    │上午12時21分31秒  │   A：好，我再打給你。                                              │        │
│    │                  │                                                                    │        │
│    │受話：0000000000（│                                                                    │        │
│    │證物卷第48頁）被告│                                                                    │        │
│    │持用之手機        │                                                                    │        │
│    │                  │                                                                    │        │
│    │發話：0000000000（│                                                                    │        │
│    │證物卷第48頁），對│                                                                    │        │
│    │方即綽號「發仔」之│                                                                    │        │
│    │成年男子          │                                                                    │        │
╞══╪═════════╪══════════════════════════════════╪════╡
│四  │(一)                │   A：喂？                                                          │即起訴書│
│    │時間：97年8 月26日│對方：喂！                                                          │附表編號│
│    │中午12時8 分33秒  │   A：誰啊？                                                        │八      │
│    │                  │對方：龜仔啊。                                                      │        │
│    │受話：0000000000（│   A：怎樣啦？                                                      │        │
│    │證物卷第48頁）被告│對方：男生的啊。                                                    │        │
│    │持用之手機，A 即被│   A：男生的怎樣？                                                  │        │
│    │告                │對方：半半。                                                        │        │
│    │                  │   A：35的耶。                                                      │        │
│    │發話：0000000000（│對方：35就35的嗯。                                                  │        │
│    │證物證物卷第48頁）│   A：啊你在哪裡？                                                  │        │
│    │卷第48頁），對方即│對方：我現在在大寮，看你現在在哪裡，我過去找你啦，因為我            │        │
│    │綽號「龜仔」之成年│      要去高雄市。                                                  │        │
│    │男子              │   A：要去高雄市。                                                  │        │
│    │                  │對方：嘿。                                                          │        │
│    │                  │   A：不然你來桂林...。                                             │        │
│    │                  │對方：桂林哪裡？                                                    │        │
│    │                  │   A：7-11啦。                                                      │        │
│    │                  │對方：桂林的7-11？                                                  │        │
│    │                  │   A：嘿啦，有一次...。                                             │        │
│    │                  │對方：喔，你說我跟老獨（譯音）去的那家7-11歐？                      │        │
│    │                  │   A：嘿嘿。                                                        │        │
│    │                  │對方：啊那裡是什麼路啊？因為我朋友比較知道。                        │        │
│    │                  │   A：中安路。                                                      │        │
│    │                  │對方：中安路歐？                                                    │        │
│    │                  │   A：嘿。                                                          │        │
│    │                  │對方：我朋友知道。                                                  │        │
│    │                  │對方：我是到了打給你還是怎樣？                                      │        │
│    │                  │   A：對。                                                          │        │
│    │                  │對方：啊霖仔。                                                      │        │
│    │                  │   A：嘿。                                                          │        │
│    │                  │對方：做一支軟的給我，請我一次啦？                                  │        │
│    │                  │   A：好啦。                                                        │        │
│    │                  │對方：好好。                                                        │        │
│    │                  │  A ：不然我叫彭仔（譯音）拿那個剛剛在試的拿出去給你吃啦            │        │
│    │                  │      。                                                            │        │
│    │                  │對方：好啦，好啦。                                                  │        │
│    │                  │   A：嗯。                                                          │        │
│    │                  │對方：嗯。                                                          │        │
│    ├─────────┼──────────────────────────────────┤        │
│    │(二)                │  A ：喂？                                                          │        │
│    │時間：97年8 月26日│對方：喂，是桂林汽車旅館..再前面..那間逆？                          │        │
│    │中午12時18分14秒  │  A ：你開中山路的方向啦。                                          │        │
│    │                  │對方：對阿對阿，往中山路的方向。                                    │        │
│    │受話：0000000000（│  A ：一直駛再過一點，阿過來差不多開一兩分鐘之後你就會看            │        │
│    │證物卷第48頁）被告│      到左手邊有一間7-11。                                          │        │
│    │持用之手機，A 即被│對方：左手邊有一間7-11？有三間耶，阿我們經過兩間了。                │        │
│    │告                │  A ：你們從哪邊來的阿？                                            │        │
│    │                  │對方：我們從那個內坑仔阿。                                          │        │
│    │                  │  A ：你們不是從孔鳳路那邊來的阿？                                  │        │
│    │發話：0000000000（│對方：等一下等一下，我叫我朋友跟你講。                              │        │
│    │證物卷第48頁），對│  B ：喂？                                                          │        │
│    │方即綽號「龜仔」之│  A ：你們從哪裡來的？                                              │        │
│    │成年男子，B 為「龜│  B ：從那個大寮這邊來的。                                          │        │
│    │仔」同車之人      │  A ：對阿，就孔鳳路對謀？                                          │        │
│    │                  │  B ：阿你那個在孔鳳路那間逆？                                      │        │
│    │                  │  A ：沒啦，你先跟我講你從哪裡來的啦。                              │        │
│    │                  │  B ：大寮方向阿，現在要去那個，要往那個...                         │        │
│    │                  │  A ：大寮方向來，你是要...                                         │        │
│    │                  │  B ：...要往草衙那邊去阿。                                         │        │
│    │                  │  A ：你是從哪個方向切進來中安路的阿？                              │        │
│    │                  │  B ：高鳳路阿。                                                    │        │
│    │                  │  A ：嘿阿，阿你就跟我講高鳳路，阿內第三間啦。                      │        │
│    │                  │  B ：第三間喔？                                                    │        │
│    │                  │  A ：嘿啦。                                                        │        │
│    │                  │  B ：新開的那間逆阿？                                              │        │
│    │                  │  A ：我不知道是不是新開的，你如果從高鳳路來就是算第三間，阿在左手邊│        │
│    │                  │      那間就對了。                                                  │        │
│    │                  │  B ：喔。                                                          │        │
│    │                  │  A ：嘿阿，你會經過桂林汽車旅館之後，再前面那間啦。                │        │
│    │                  │  B ：厚厚，好阿，阿內好。                                          │        │
│    ├─────────┼──────────────────────────────────┤        │
│    │(三)                │  A ：喂！                                                          │        │
│    │時間：97年8 月26日│對方：到了囉！                                                      │        │
│    │12時20分15秒      │  A ：到了啊？                                                      │        │
│    │                  │對方：嘿。                                                          │        │
│    │受話：0000000000（│  A ：好啊。                                                        │        │
│    │證物卷第48頁）被告│對方：啊我軟的不要忘記了捏。                                        │        │
│    │持用之手機，A被告 │  A ：喔，好啦。                                                    │        │
│    │                  │對方：好。                                                          │        │
│    │發話：0000000000（│                                                                    │        │
│    │證物卷第48頁），對│                                                                    │        │
│    │方即綽號「龜仔」之│                                                                    │        │
│    │成年男子          │                                                                    │        │
└──┴─────────┴──────────────────────────────────┴────┘
┌────────────────────────────────────────────────────┐
│附表二                                                                                                  │
├──┬─────────┬─────────┬────────────────────────┬────┤
│編號│起訴書所指犯罪時間│起訴書所指犯罪地點│起訴書所指犯罪行為（經過）                      │        │
│    ├─────────┼─────────┴────────────────────────┤        │
│    │通話時間          │通話內容                                                            │        │
│    │通話對象及電話號碼│                                                                    │        │
╞══╪═════════╪═════════╤════════════════════════╪════╡
│一  │97年8 月10日下午9 │高雄市○○路金銀島│以2000元販不詳數量之甲基安非他命予0000000000門號│起訴書附│
│    │時46分許之後不久  │購物中心          │使用人                                          │表編號1 │
│    ├─────────┼─────────┴────────────────────────┤        │
│    │97年8 月10日下午9 │   A：喂？                                                          │        │
│    │時46分3秒         │對方：頭仔喔！                                                      │        │
│    │                  │   A：嗯。                                                          │        │
│    │受話：0000000000（│對方：2千的你可以用多少？                                           │        │
│    │證物卷第3 頁反面）│   A：2000？                                                        │        │
│    │，被告持用之手機，│對方：嗯，現金的。                                                  │        │
│    │A即被告           │   A：06啦。                                                        │        │
│    │                  │對方：好啊。                                                        │        │
│    │發話：0000000000（│   A：嗯？                                                          │        │
│    │證物卷第3 頁反面）│對方：你可以拿到三多路跟武慶路嗎？                                  │        │
│    │，對方即綽號「香蕉│   A：沒有啦，我叫我的人出去，你在大都會嘛。                        │        │
│    │」成年男子        │對方：大都會嗎？好啊。                                              │        │
│    │                  │   A：在一心路，一心路，還是要那個什麼你說的那間什麼，金銀島啊？    │        │
│    │                  │對方：金銀島？好啊，金銀島。                                        │        │
│    │                  │   A：金銀島。                                                      │        │
│    │                  │對方：好啊。                                                        │        │
│    │                  │   A：那你多久到？                                                  │        │
│    │                  │對方：多久到？我到那裡一會兒而已，我籬子內。                        │        │
│    │                  │   A：你到那裡一會兒？好啊。                                        │        │
│    │                  │對方：好呴？                                                        │        │
│    │                  │   A：好。                                                          │        │
│    │                  │對方：金銀島。                                                      │        │
│    │                  │   A：好。                                                          │        │
│    ├─────────┼──────────────────────────────────┤        │
│    │97年8 月10日下午9 │   A：喂？                                                          │        │
│    │時47分33秒        │對方：喂？                                                          │        │
│    │                  │   A：嘿。                                                          │        │
│    │受話：0000000000（│對方：上次那邊嗎？                                                  │        │
│    │證物卷第3 頁反面）│   A：蝦？                                                          │        │
│    │被告持用之手機，A │對方：上回那次嗎？                                                  │        │
│    │即被告            │   A：上回那邊，他說上次那邊。                                      │        │
│    │                  │對方：喔。                                                          │        │
│    │發話：0000000000（│   A：呴。                                                          │        │
│    │證物卷第3 頁反面）│對方：呴，知道了。                                                  │        │
│    │，對方即綽號「香蕉│   A：好好好。                                                      │        │
│    │」之成年男子      │                                                                    │        │
│    ├─────────┼──────────────────────────────────┤        │
│    │97年8 月10日下午9 │   A：喂！                                                          │        │
│    │時49分44秒        │對方：喂，先不用了，我等我朋友來拿到錢我再打給你，先不用，先不用。  │        │
│    │                  │   A：他說先不用。                                                  │        │
│    │受話：0000000000（│對方：嘿。                                                          │        │
│    │證物卷第3 頁反面）│   A：他說等朋友來拿到錢再打給你。                                  │        │
│    │被告持用之手機，A │                                                                    │        │
│    │即被告            │                                                                    │        │
│    │                  │                                                                    │        │
│    │發話：0000000000（│                                                                    │        │
│    │證物卷第3 頁反面）│                                                                    │        │
│    │，對方即綽號「香蕉│                                                                    │        │
│    │」之成年男子      │                                                                    │        │
╞══╪═════════╪═════════╤════════════════════════╪════╡
│二  │97年8 月17日凌晨零│不詳              │販2 錢甲基安非他命予0000000000門號使用人（綽號耀│起訴書附│
│    │時35分許          │                  │宏男子）                                        │表編號2 │
│    ├─────────┼─────────┴────────────────────────┤        │
│    │時間：97年8 月17日│對方：喂！                                                          │        │
│    │零時14分26秒      │   A：你在哪裡啊？                                                  │        │
│    │                  │對方：在家。                                                        │        │
│    │                  │   A：你怎麼不要快點過來呢？                                        │        │
│    │發話：0000000000（│對方：好，好。                                                      │        │
│    │證物卷第14頁反面）│   A：你現在快過來，好了呢。                                        │        │
│    │被告持用之手機，A │對方：好好。                                                        │        │
│    │即被告            │   A：你說你要幾個？                                                │        │
│    │                  │對方：2（聲音不是太清楚）。                                         │        │
│    │                  │   A：2個？3個？                                                    │        │
│    │受話：0000000000（│對方：蝦？                                                          │        │
│    │證物卷第14頁反面）│   A：你要嗎？                                                      │        │
│    │，對方即綽號「耀宏│對方：嘿。                                                          │        │
│    │（台語音譯）」之成│   A：2個還是幾個？                                                 │        │
│    │年男子            │對方：2。                                                           │        │
│    │                  │  A ：2 ？2 個就夠了呴？要追加的話就那個了呴，就就要在等了喔。      │        │
│    │                  │   A：喂。                                                          │        │
│    │                  │對方：2啦。                                                         │        │
│    │                  │   A：你去... 現在快點過來，快點！還是我見面叫...喂！               │        │
│    │                  │對方：....。                                                        │        │
│    │                  │   A：還是我過去去載你好了，我有車，我現在有車。                    │        │
│    │                  │對方：好好好。                                                      │        │
│    │                  │   A：我現在過去載你。                                              │        │
│    │                  │對方：蝦？                                                          │        │
│    │                  │   A：我現在過去載你。                                              │        │
│    │                  │對方：好好好。                                                      │        │
│    │                  │   A：好好好。                                                      │        │
│    ├─────────┼──────────────────────────────────┤        │
│    │時間：97年8 月17日│   A：喂！你在哪裡？還在家嗎？                                      │        │
│    │零時28分46秒      │對方：對。                                                          │        │
│    │                  │   A：我現在要過去載你了。                                          │        │
│    │                  │對方：要過來了嗎？                                                  │        │
│    │發話：0000000000（│   A：有啊，在路上了。                                              │        │
│    │證物卷第14頁反面）│對方：哦，好！                                                      │        │
│    │被告持用之手機，A │   A：呴。                                                          │        │
│    │即被告            │對方：我來去外面。                                                  │        │
│    │                  │   A：好。                                                          │        │
│    │受話：0000000000（│對方：好。                                                          │        │
│    │證物卷第14頁反面）│                                                                    │        │
│    │，對方即綽號「耀宏│                                                                    │        │
│    │（台語音譯）」之成│                                                                    │        │
│    │年男子            │                                                                    │        │
│    ├─────────┼──────────────────────────────────┤        │
│    │時間：97年8 月17日│對方：喂？                                                          │        │
│    │零時35分38秒      │   A：你下來，快點！                                                │        │
│    │                  │對方：好，好。                                                      │        │
│    │發話：0000000000（│                                                                    │        │
│    │證物卷第14頁反面）│                                                                    │        │
│    │被告持用之手機，A │                                                                    │        │
│    │即被告            │                                                                    │        │
│    │                  │                                                                    │        │
│    │受話：0000000000（│                                                                    │        │
│    │證物卷第14頁反面）│                                                                    │        │
│    │，對方即綽號「耀宏│                                                                    │        │
│    │（台語音譯）」之成│                                                                    │        │
│    │年男子            │                                                                    │        │
│    ├─────────┼──────────────────────────────────┤        │
│    │時間：97年8 月17日│   A：喂？你在哪裡？喂？喂？喂？你在哪裡？                          │        │
│    │零時39分31秒      │對方：我在樓下啊。                                                  │        │
│    │                  │   A：7-11！7-11！                                                  │        │
│    │發話：0000000000（│對方：歐，你在7-11啊。                                              │        │
│    │證物卷第14頁反面）│   A：嗯。                                                          │        │
│    │被告持用之手機，A │對方：好啦。                                                        │        │
│    │即被告            │                                                                    │        │
│    │                  │                                                                    │        │
│    │受話：0000000000（│                                                                    │        │
│    │證物卷第14頁反面）│                                                                    │        │
│    │，對方即綽號「耀宏│                                                                    │        │
│    │（台語音譯）」之成│                                                                    │        │
│    │年男子            │                                                                    │        │
╞══╪═════════╪═════════╤════════════════════════╪════╡
│三  │97年8 月17日上午9 │不詳              │丁○○販賣500 元之甲基安非他命予00-0000000門號使│起訴書附│
│    │時39分許之後不久  │                  │用人（綽號英仔）                                │表編號3 │
│    ├─────────┼─────────┴────────────────────────┤        │
│    │時間：97年8 月17日│男：喂？                                                            │        │
│    │上午9 時39分20秒  │女：喂，好加在你還有在用，你那支電話你抄給我那支新的有沒有，我那天..│        │
│    │                  │    .。                                                             │        │
│    │受話：0000000000（│男：你是誰啊？                                                      │        │
│    │證物卷第15頁反面）│女：我英仔啊。                                                      │        │
│    │被告持用之手機，「│男：怎樣嗎？                                                        │        │
│    │男」並非被告之聲音│女：我那天車禍那支電話我突然忘記了，所以我就打你這支，好            │        │
│    │                  │    加在還可以通。喂，拿500元軟的。                                 │        │
│    │發話：00-000000（ │男：到了再打給我。                                                  │        │
│    │物卷第15頁反面）  │女：到了再打給你嗎？                                                │        │
│    │                  │男：對啊。                                                          │        │
│    │                  │女：歐，好好好。                                                    │        │
╞══╪═════════╪═════════╤════════════════════════╪════╡
│四  │97年8 月18日凌晨1 │高雄市小港區桂林地│販賣1000元甲基安非他命予0000000000門號使用人（女│起訴書附│
│    │時39分許之後不久  │區某處（疑似被告住│性）                                            │表編號4 │
│    │                  │處）              │                                                │        │
│    ├─────────┼─────────┴────────────────────────┤        │
│    │時間：97年8 月18日│ A：喂！                                                            │        │
│    │上午1 時39分37秒  │女：喂！我要那個現金，喔不，1000，我在講什麼，1 張。啊那個我那個明天│        │
│    │                  │    早上拿現金給你。                                                │        │
│    │受話：0000000000（│ A：什麼東西？                                                      │        │
│    │證物卷第24頁）被告│女：那個1張啦。                                                     │        │
│    │持用之手機，A 即被│ A：嘿。                                                            │        │
│    │告                │女：嘿，我早上禮拜一早上就明天。                                    │        │
│    │                  │ A：嘿。                                                            │        │
│    │發話：0000000000（│女：拿那個錢給你。                                                  │        │
│    │證物卷第24頁），「│ A：是喔。妳下班了喔？                                              │        │
│    │女」即綽號「鬼鬼」│女：我還沒有下班啦，喔不，我已經下班了，我沒上班。                  │        │
│    │之女子            │A：妳可不可以過來拿？                                               │        │
│    │                  │女：蝦？                                                            │        │
│    │                  │ A：妳可不可以過來拿？                                              │        │
│    │                  │女：我沒有車，在哪裡啊？                                            │        │
│    │                  │ A：在那個桂林吶。                                                  │        │
│    │                  │女：太遠了啦，桂林在哪？桂林太遠了。                                │        │
│    │                  │ A：啊沒有朋友可以載妳喔？                                          │        │
│    │                  │女：沒有！因為我等下用完等下就要回公司上班。                        │        │
│    │                  │ A：是喔。                                                          │        │
│    │                  │女：嘿啊。                                                          │        │
│    │                  │ A：好啦，我想辦法等下看怎樣再過去。                                │        │
│    │                  │女：要很久嗎？                                                      │        │
│    │                  │ A：我要等朋友走以後...。                                           │        │
│    │                  │女：好...。                                                         │        │
│    │                  │ A：我盡量快一點啦。                                                │        │
│    │                  │女：喔，好好，拜拜。                                                │        │
└──┴─────────┴──────────────────────────────────┴────┘
┌──────────────────────────────────────────────────┐
│附表三：                                                                                            │
├────┬───────┬──────┬──────────────┬───────────────┤
│扣押物品│扣押物品名稱  │數量        │檢驗結果                    │備註                          │
│目錄表編│              │            │                            │                              │
│號（警卷│              │            │                            │                              │
│第5 至8 │              │            │                            │                              │
│頁）    │              │            │                            │                              │
│        │              │            │                            │                              │
├────┼───────┼──────┼──────────────┼───────────────┤
│ 1      │疑似海洛因    │1 包        │法務部調查局97年10月8 日調科│在高雄市○○區○○街96巷37號3 │
│        │              │毛重3.1 公克│壹字第09723039410 號鑑定書：│樓被告乙○○租屋處查獲        │
│        │              │            │第一級毒品海洛因成分，驗餘淨│                              │
│        │              │            │重2.41公克，空包裝重1.20 公 │                              │
│        │              │            │克（本院卷一第92頁）        │                              │
│        │              │            │                            │                              │
│        │              │            │                            │                              │
│        │              │            │                            │                              │
│        │              │            │                            │                              │
│        │              │            │                            │                              │
│        │              │            │                            │                              │
├────┼───────┼──────┼──────────────┼───────────────┤
│ 2      │疑似海洛因    │1包         │高雄醫學大學附設中和紀念醫院│同上                          │
│        │              │毛重4.2公克 │97年9月16日出具之報告編號970│                              │
│        │              │            │9-71 號檢驗報告：未檢出毒品 │                              │
│        │              │            │成分（偵查卷第48頁）        │                              │
│        │              │            │法務部調查局97年10月8 日調科│                              │
│        │              │            │壹字第09723039410 號鑑定書：│                              │
│        │              │            │未發現含法定毒品成分（本院卷│                              │
│        │              │            │一第92頁）                  │                              │
├────┼───────┼──────┼──────────────┼───────────────┤
│ 3      │疑似甲基安非他│1包         │高雄醫學大學附設中和紀念醫院│同上                          │
│        │命            │毛重0.15公克│97年9月16日出具之報告編號970│                              │
│        │              │            │9-160 號檢驗報告：第三級毒品│                              │
│        │              │            │愷他命，檢餘淨重0.105 公克（│                              │
│        │              │            │偵查卷第51頁）              │                              │
├────┼───────┼──────┼──────────────┼───────────────┤
│ 4      │疑似甲基安非他│1包         │高雄醫學大學附設中和紀念醫院│同上                          │
│        │命            │毛重0.61公克│97年9月16日出具之報告編號970│                              │
│        │              │            │9-72號檢驗報告：第二級毒品甲│                              │
│        │              │            │基安非他命，檢餘淨重0.371 公│                              │
│        │              │            │克（偵查卷第49頁）          │                              │
├────┼───────┼──────┼──────────────┼───────────────┤
│ 5      │甲基安非他命吸│1 組        │高雄醫學大學附設中和紀念醫院│同上                          │
│        │食器          │            │97年11月18日出具之報告編號97│                              │
│        │              │            │11-84 號檢驗報告：甲基安非他│                              │
│        │              │            │命陽性，（本院卷一第58頁）  │                              │
│        │              │            │                            │                              │
├────┼───────┼──────┼──────────────┼───────────────┤
│ 6      │夾鏈袋        │1 批        │                            │同上                          │
│        │              │            │                            │                              │
├────┼───────┼──────┼──────────────┼───────────────┤
│ 7      │行動電話（IMEI│1支         │                            │同上                          │
│        │：000000000000│            │                            │                              │
│        │97，門號091505│            │                            │                              │
│        │4533號，含SIM │            │                            │                              │
│        │卡）          │            │                            │                              │
├────┼───────┼──────┼──────────────┼───────────────┤
│ 8      │行動電話（門號│1支         │                            │同上                          │
│        │0000000000 號 │            │                            │                              │
│        │，含SIM 卡）  │            │                            │                              │
├────┼───────┼──────┼──────────────┼───────────────┤
│ 9      │疑似海洛因    │1 包        │高雄醫學大學附設中和紀念醫院│在被告乙○○身上查獲          │
│        │              │毛重1.2 公克│97年9月16日出具之報告編號970│                              │
│        │              │            │9-71號檢驗報告：海洛因（偵查│                              │
│        │              │            │卷第48頁）                  │                              │
│        │              │            │法務部調查局97年10月8 日調科│                              │
│        │              │            │壹字第09723039410 號鑑定書：│                              │
│        │              │            │第一級毒品海洛因成分（本院卷│                              │
│        │              │            │一第92頁）                  │                              │
├────┼───────┼──────┼──────────────┼───────────────┤
│ 10     │疑似海洛因    │1 包        │高雄醫學大學附設中和紀念醫院│同上                          │
│        │              │毛重1.4公克 │97年9月16日出具之報告編號970│                              │
│        │              │            │9-71號檢驗報告：海洛因（偵查│                              │
│        │              │            │卷第48頁）                  │                              │
│        │              │            │法務部調查局97年10月8 日調科│                              │
│        │              │            │壹字第09723039410 號鑑定書：│                              │
│        │              │            │第一級毒品海洛因成分（本院卷│                              │
│        │              │            │一第92頁）                  │                              │
├────┼───────┼──────┼──────────────┼───────────────┤
│ 11     │疑似海洛因    │1 包        │高雄醫學大學附設中和紀念醫院│同上                          │
│        │              │毛重1.3 公克│97年9月16日出具之報告編號970│                              │
│        │              │            │9-71號檢驗報告：海洛因（偵查│                              │
│        │              │            │卷第48頁）                  │                              │
│        │              │            │法務部調查局97年10月8 日調科│                              │
│        │              │            │壹字第09723039410 號鑑定書：│                              │
│        │              │            │第一級毒品海洛因成分，驗餘淨│                              │
│        │              │            │重0.71公克，空包裝重0.83公克│                              │
│        │              │            │（本院卷一第92頁）          │                              │
├────┼───────┼──────┼──────────────┼───────────────┤
│ 12     │疑似海洛因    │1 包        │高雄醫學大學附設中和紀念醫院│在高雄市○○區○○街96巷37號2 │
│        │              │毛重482.9 公│97年9月16日出具之報告編號970│樓                            │
│        │              │克          │9-71 號檢驗報告：未檢出毒品 │                              │
│        │              │            │成分（偵查卷第48頁）        │                              │
│        │              │            │法務部調查局97年10月8 日調科│                              │
│        │              │            │壹字第09723039410 號鑑定書：│                              │
│        │              │            │未發現含法定毒品成分（本院卷│                              │
│        │              │            │一第92頁）                  │                              │
│        │              │            │                            │                              │
├────┼───────┼──────┼──────────────┼───────────────┤
│ 13     │研磨機        │1 台        │                            │同上                          │
├────┼───────┼──────┼──────────────┼───────────────┤
│ 14     │壓模機        │1 組        │                            │同上                          │
├────┼───────┼──────┼──────────────┼───────────────┤
│ 15     │疑似海洛因    │1 包        │高雄醫學大學附設中和紀念醫院│在高雄市○○區○○街96巷37號1 │
│        │              │毛重73.3公克│97年9月16日出具之報告編號970│樓                            │
│        │              │            │9-71 號檢驗報告：未檢出毒品 │                              │
│        │              │            │成分（偵查卷第48頁）        │                              │
│        │              │            │法務部調查局97年10月8 日調科│                              │
│        │              │            │壹字第09723039410 號鑑定書：│                              │
│        │              │            │未發現含法定毒品成分（本院卷│                              │
│        │              │            │一第92頁）                  │                              │
├────┼───────┼──────┼──────────────┼───────────────┤
│ 16     │疑似大麻      │1 包        │海巡署高雄縣機動查緝隊毒品初│同上                          │
│        │              │毛重4.9公克 │步鑑驗報告單：呈第二級毒品反│                              │
│        │              │            │應（警卷第29頁）            │                              │
│        │              │            │高雄醫學大學附設中和紀念醫院│                              │
│        │              │            │97年9月16日出具之報告編號970│                              │
│        │              │            │9-73號檢驗報告：未檢出毒品成│                              │
│        │              │            │分（偵查卷第50頁）          │                              │
├────┼───────┼──────┼──────────────┼───────────────┤
│ 17     │疑似改造槍枝  │1 支        │高雄縣政府警察局97年9 月15日│同上                          │
│        │              │            │高縣警鑑字第0970086570號槍彈│                              │
│        │              │            │鑑定書：動能甚微，認不具殺傷│                              │
│        │              │            │力。（偵查卷第56至57頁）    │                              │
└────┴───────┴──────┴──────────────┴───────────────┘


司法院資訊處製作；財團法人民間司法改革基金會備份。
